Inventaris van het archief van ruwaard, baljuw en leenmannen van het Land van Putten, 1434-1811
Nationaal Archief, Den Haag
Rechterlijke Archieven in Zuid-Holland: 't Land van Putten
RA Land van Putten
1434-1811
3103
0.60 meter; 30 inventarisnummers.
Normale geschreven en gedrukte teksten. De stukken van vóór ca. 1700 zijn geschreven in het gotische cursiefschrift, met name in de oud-Hollandse klerkencursief.
Nationaal Archief, Den Haag
Baljuwschap van Putten
Het archief bevat voor de periode 1434-1811 stukken met betrekking tot de jurisdictie van de overheden van de baljuwschap Putten. Als baljuwschap bezat het het recht van hoge jurisdictie waardoor naast de behandeling van civiele en kleinere criminele strafzaken ook zware criminele vergrijpen zoals halsmisdaden berecht konden worden. Daarnaast omvat het stukken betreffende de rechtsuitoefening door de plaatselijke overheden waarbij de verantwoordelijkheden vaak werden waargenomen door de aangestelde baljuw, in samenwerking met de schepenen. Er zijn enige delen met resoluties van ruwaard, baljuw en leenmannen.
Archiefvorming
Geschiedenis van het archiefbeheer
De verwerving van het archief
Het archief is bij Koninklijk Besluit of ministeriële beschikking overgebracht.
3.03
Aanwijzingen voor de gebruiker
Openbaarheidsbeperkingen
Volledig openbaar.
Materiële beperkingen
Aanvraaginstructie
Openbare archiefstukken kunnen online worden aangevraagd en gereserveerd. U kunt dit ook via de terminals in de studiezaal van het Nationaal Archief doen. Om te kunnen reserveren dient u de volgende stappen te volgen:
U maakt een profiel aan op www.gahetna.nl, en logt vervolgens in
Via de archiefinventaris (alleen de beschrijvingen met rode nummers) selecteert u het gewenste archiefstuk door op de knop 'Reserveren' te klikken
In het volgende scherm geeft u aan op welke dag u het archiefstuk wilt inzien
Indien u zich bevindt in de studiezaal en een tafelnummer heeft ontvangen kunt u dit nummer vermelden. Als u geen tafelnummer heeft kunt u tafelnummer 777 laten staan
Vervolgens bevestigt u uw reservering door deze te versturen.
Verwant materiaal
Beschikbaarheid van kopieën
Beschrijving van de series en archiefbestanddelen
- Kopie van de keuren en privileges., 1434-1478; 1-2; 2 delen
  - 1478, 1
    Dit inventarisnummer is alleen als kopie te raadplegen.
  - 1434, 1457, 1478, 2
- Criminele interrogatoria voor leenmannen., 1740-1798; 3-4; 2 delen
  - 1740-1796, 3
  - 1796-1798, 4
- Resoluties van ruwaard, baljuw en leenmannen., 1693-1811; 5-7; 3 delen
  - 1693-1799, 5
  - 1799-1803, 6
  - 1804-1811, 7
- Notulen en dingtaalrol der Commissie van Leenmannen, tijdens de vierschaar niet gespannen was., 1731-1805; 8; 1 deel
- Declaraties voor ruwaard en leenmannen., 1681-1689; 9; 1 deel
- Register van ontvangsten en uitgaven van leenmannen., 1721-1723; 10; 1 deel
- Ingekomen stukken van het gerecht., 1622-1733; 11; 17 stukken
  Niet raadpleegbaar
- Keuren, ordonnanties enz., 1647-1739; 12; 51 stukken
- Klad-notulen, concepten van brieven en van memories., 1682-1694 en ongedateerd; 13; 1 omslag
- Klad-notulen van de vierschaar van het Land van Putten., 1693 mei 1; 14; 1 stuk
- Notitie van personen, die het ambt van ruwaard en baljuw van het Land van Putten bekleed hebben., 1462-1768; 15; 1 stuk
- Opgave der namen van de leden der hoge vierschaar in het Land van Putten., 1654-1657 en 1672; 16; 1 stuk
- Extract uit het register der zaken, voorgevallen voor de hoge vierschaar van het Land van Putten., 1670 sep. 2 en 3; 17; 1 stuk
- Gedrukte publicaties van de ruwaard van Putten., 1777 en ongedateerd; 18; 3 stukken
- Getuigenverklaringen, afgelegd op verzoek van de baljuw van Putten, inzake kindermoord. Origineel en gelijktijdige kopieën., 1592; 19; 1 omslag
- Kopieën van vonnissen, door leenmannen van Putten gewezen wegens manslagen begaan in., 1553-1595; 20; 1 omslag
  Zie ook Aanwinsten 1897 XLII (archief Matenesse).
- Brief van Pieter Roost te Zuidland aan Nicolaas Hooreman, secretaris van het land van Putten, met aantekeningen betreffende strafzaken tegen Leendert en Huig van Vliet., 1716, 1731; 21; 4 stukken
- Stukken inzake processen tegen (Cornelis) Willemsz. van Rij te Nieuwenhoorn, 1727, Willem den Otter uit Spijkenisse, 1728, en Johannes Leeuwenburg te Charlois., 1731, 1733; 22; 3 stukken
- Akte van aanstelling door ruwaard, baljuw en leenmannen van het Land van Putten van Pieter Philippus Quien tot procureur van de Hoge Vierschaar., 1771; 23; 1 stuk
  Met aantekening van de eedsaflegging in 1774.
- Brief van de magistraat van Brielle aan Johan de Hinojosa, baljuw van Putten, houdende het verzoek om opzending van de kohieren van de 500e penning., 1629; 24; 1 stuk
- Staten houdende specificatie van het salaris voor de secretaris van het land van Putten voor het uitschrijven van biddagbrieven; met ontvangstbewijzen van de betrokken predikanten., 1681-1779; 25; 1 omslag
- Kwitanties van P. Meeuwenseijn voor Lodewijk Lodewijksz. de la Bije inzake het onderhoud van zijn halfbroers en -zusters., 1626, 1627; 26; 3 stukken
- Kwitanties van de erfgenamen van Rochus Dirksz., 1594, 1595; 27; 6 stukken
- Kwitanties van de erfgenamen van Eewout Tonisz., 1595, 1596; 28; 8 stukken
- Inventarissen van het archief van ruwaard en leenmannen van het Land van Putten, dat zich bevindt in de kist te Geervliet., 18e eeuw; 29; 2 stukken
- Uittreksel uit de resoluties van Gecommitteerde Raden van het Zuiderkwartier d.d. 8 december 1789 aangaande de assistentiegelden voor de baljuwen etc., gedrukt., 30; 1 stuk